臺灣板橋地方法院民事裁定　　　　　　　　　　　　　九十三年度訴字第四一八號
　　原　　　告　甲○○
　　訴訟代理人　呂金貴律師
　　被　　　告　臺北縣政府
　　法定代理人　蘇貞昌
　　訴訟代理人　陳志榮
　　　　　　　　傅偉諦
右當事人間請求損害賠償事件，本院裁定如左：
    主      文
原告之訴及假執行之聲請均駁回。
訴訟費用由原告負擔。
    理      由
一、按向國家請求損害賠償時，應先以書面向賠償義務機關請求之，賠償義務機關對
    於該請求，應即與請求權人協議；倘賠償義務機關拒絕賠償，或自提出請求之日
    起逾三十日不開始協議，或自開始協議之日起逾六十日協議不成立時，請求權人
    得提起損害賠償之訴，國家賠償法第十條第一項、第二項前段、第十一條第一項
    分別定有明文。次按國家賠償法施行細則第十七條第一項規定：損害賠償之請求
    ，應以書面載明該條第一項各款事項，由請求權人或代理人簽名或蓋章，提出於
    賠償義務機關。此為法定必備程式，亦為起訴前之先決要件。復按法院辦理國家
    賠償事件應行注意事項第四條規定，如經調查結果，發現原告迄未以書面向被告
    機關請求或未具備第十一條第一項規定之情形者，應依民事訴訟法第二百四十九
    條第一項第六款規定，以其起訴不備其他要件裁定駁回其訴。
二、本件原告主張：被告臺北縣政府所屬違章建築拆除隊於民國九十年四月二十日，
    未經通知原告，即無故將原告所有坐落台北縣三峽鎮○○路○段一七四巷一弄十
    三號一、二樓房屋全部強制拆除，是原告因被告前揭違法執行職務之行為受有損
    害，爰依民法第一百八十四條之規定，請求被告給付原告新台幣一百七十二萬八
    千三百九十一元，及自起訴狀繕本送達之翌日起至清償日止，按週年利率百分之
    五計算之利息等語。
三、經查，依民法第一百八十四條之規定請求侵權行為之損害賠償，其請求之對象應
    係侵權行為之加害人本身，而本件之加害人乃臺北縣政府違章建築拆除隊中實際
    上為拆除房屋之人，並非整個臺北縣政府，是原告竟以臺北縣政府為被告提起訴
    訟，即足認原告本質上實係依據國家賠償之法律關係而為請求。本此，原告提起
    本件訴訟，事前並未先以書面向其所主張之賠償義務機關即被告請求，而有被告
    拒絕賠償，或自提出請求之日起逾三十日不開始協議，或自開始協議之日起逾六
    十日協議不成立等情存在，此有臺北縣政府北府工拆字第○九三○○一八一一五
    號函附卷可憑，揆諸首揭說明，原告之訴顯未具備法定要件，其起訴程式自有未
    合，應予駁回。
四、據上論結，本件原告之訴為不合法，應依民事訴訟法第二百四十九條第一項第六
    款、第九十五條、第七十八條，裁定如主文。
中　　　華　　　民　　　國　　九十三　　年　　　七　　　月　　二十八　　日
                                臺灣板橋地方法院民事第二庭
                                    法  官  徐福晉
右為正本係照原本作成
如不服本裁定應於送達後十日內向本院提出抗告狀，並繳納抗告費新臺幣一千元。
中　　　華　　　民　　　國　　九十三　　年　　　七　　　月　　二十八　　日
                                    書記官  張玉如
